【裁判字號】    91,易,1232
【裁判日期】    920103
【裁判案由】    竊盜等
【裁判全文】
臺灣彰化地方法院刑事判決                        九十一年度易字第一二三二號
    公  訴  人  臺灣彰化地方法院檢察署檢察官
    被      告  甲○○  女  二.
右列被告因竊盜等案件，經檢察官提起公訴（九十一年度偵字第五三九八、七七六六
號），本院判決如左：
    主      文
甲○○意圖為自己不法之所有，以詐術使人將本人之物交付，未遂，處有期徒刑壹年
。
    事      實
一、甲○○前因搶奪案件，經臺灣南投地方法院以九十年度訴字第七三號判決判處有
    期徒刑六月，如易科罰金以三百元折算一日，緩刑二年，已於民國九十年五月二
    十四日確定，現仍於緩刑期內。詎仍不知警惕，復基於意圖為自己不法所有之概
    括犯意，（一）於九十一年六月八日上午九時許，在彰化縣芬園鄉○○村○○街
    七０二號內，藉故向友人乙○○借用電話，並趁乙○○疏於注意之際，竊取乙○○所有皮包一個（內有乙○○、張肇成夫婦身分證、乙○○健保卡、影印卡、電
    話卡、貴賓卡、保險證、慶豐銀行金融卡、郵局提款卡、慶豐銀行信用卡、日盛
    國際商銀信用卡、新台幣一千三百元，朝陽科技大學學生證、乙○○之駕駛執照
    及機車行照等各一張）。得手後，甲○○復意圖為自己不法之所有，持上開竊得
    之慶豐銀行信用卡及乙○○健保卡，於當日中午十二時許，前往南投縣草屯鎮○○路七八０號「全虹通信廣場」選購行動電話，佯稱己為信用卡之所有人乙○○
    前來簽帳消費，惟遭該店員工田彩蓉向聯合信用卡中心查證識破，在其填寫相關
    電信服務申請資料前，得知甲○○並非信用卡之名義所有人，乃拒絕受理申請，
    亦未交付任何行動電話供其使用，致甲○○未能遂其詐欺取財犯行。（二）甲○○又承續上開概括犯意，於九十一年七月二十三日上午七時許，在南投縣國姓鄉
    ○○村○○路○段三七六號丙○○住處，趁屋主丙○○疏於注意之際，進入屋內
    （侵入住宅部分未據告訴）竊取丙○○所有ＮＯＫＩＡ  ３３１０行動電話一具
    、綠色假玉手環及鑰匙一串得手。（三）甲○○再承續上開概括犯意，於九十一
    年七月二十六日上午九時十五分許，在南投縣國姓鄉○○村○○路○段三二六號
    （起訴書誤載為三七六號）「宏展檳榔攤」前，與成年男子曾志文（另案由檢察
    官偵辦中）共同基於意圖為自己不法所有之犯意聯絡，趁車牌號碼Ｍ八－九六七
    六號自用小客車駕駛人許廷國下車送貨、未將引擎熄火之機會，由甲○○進入車
    內下手竊得該部自小客車，曾志文則在旁把風接應，二人並相約至南投縣草屯鎮
    ○○路產業道路會合。嗣經許廷國發現車輛遭竊，乃會同警員一路尾隨追至前揭
    會合地點，當場查獲尚在車內之甲○○，曾志文則趁隙逃逸。
二、案經彰化縣警察局彰化分局報告及南投縣警察局埔里分局報請臺灣南投地方法院
    檢察署呈請臺灣高等法院臺中分院檢察署核轉臺灣彰化地方法院檢察署檢察官偵
    查起訴。
    理      由
一、右揭事實，業據被告甲○○於警詢及偵審中坦承不諱，核與被害人乙○○、田彩
    蓉、丙○○及許廷國於警詢時指訴情節相符，復有贓物認領保管單三紙、照片二
    張附卷可稽，足徵被告自白應與實情相符。本案事證已臻明確，被告犯行至堪認
    定。
二、查被告甲○○竊取他人所有之財物，又持行竊所得非屬自己所有之信用卡及健保
    卡前往申請行動電話，惟因店員當場識破而未能詐得財物，核其所為，係犯刑法
    刑法第三百二十條第一項普通竊盜罪，及同法第三百三十九條第三項、第一項之
    詐欺取財未遂罪。被告與共犯曾志文就犯罪事實（三）所為之竊盜犯行，彼此間
    有犯意聯絡及行為分擔，均為共同正犯。而被告先後三次竊盜犯行，時間緊接，
    方法相同，觸犯構成要件相同之罪名，顯係基於概括犯意反覆為之，應依連續犯
    之規定論以一罪，並依法加重其刑。至其所犯上開連續竊盜及詐欺取財未遂罪間
    ，亦具有方法結果之牽連關係，應依刑法第五十五條之規定，從法定刑較重之詐
    欺取財未遂罪論處（連續犯僅為刑法總則之加重，法定刑度並未隨之加重）。另
    被告於犯罪事實（一）所竊得被害人乙○○之皮包內，雖有放置分屬乙○○、張
    肇成二人之身分證件等財物，然該等物品既均為被害人乙○○所支配管領，被告
    事實上僅侵害單一之財產監督權，且皮包內有無屬於監督權人以外之人所有財物
    ，亦非被告於犯罪時所得知悉，應認僅成立單一之普通竊盜罪名，而毋庸論以一
    行為觸犯數罪名之想像競合犯（最高法院二十九年上字第一四０三號判例意旨參
    照），附此敘明。又被告假冒被害人乙○○之名，前往通訊行申辦行動電話使用
    ，卻遭店員識破而未能詐得財物，其已著手於詐欺取財犯罪之實行而未遂，屬障
    礙未遂犯，應依刑法第二十六條前段之規定，按詐欺取財既遂犯之刑予以減輕。
    爰審酌被告於緩刑期內不知潔身自愛，砥礪品德，反而藉機一再竊取及詐取他人
    財物，足徵其毫無警惕悔改之心，價值觀念亦有偏差，實有使其接受相當時間監
    禁教化之必要，且被告竊得之財物價值亦非微薄，造成被害人顯著之生活不便及
    財產損失，其犯罪所生危害亦非可等閒視之；惟被告犯罪後已能坦承犯行，態度
    尚稱足取，及其犯罪動機、手段、目的、具有國中畢業學歷之智識程度等一切情
    狀，量處如主文所示之刑，以示懲儆。
據上論斷，應依刑事訴訟法第二百九十九條第一項前段，刑法第三百二十條第一項、
第三百三十九條第一項、第三項、第五十五條、第二十六條前段，罰金罰鍰提高標準
條例第一條前段，判決如主文。
本案經檢察官黃鼎鈞到庭執行職務。
中      華      民      國      九十二    年      一      月      三    日
                                臺灣彰化地方法院刑事第三庭
                                    法      官  高  文  崇
右正本證明與原本無異。
如不服本判決，應於判決送達後十日內向本院提出上訴狀( 須附繕本 )。
告訴人或被害人對於判決如有不服具備理由請求檢察官上訴者，其上訴期間之計算係
以檢察官收受判決正本之日期為準。
                                    法院書記官  謝  志  鑫
中      華      民      國      九十二    年      一      月      十    日
刑法第三百二十條
意圖為自己或第三人不法之所有，而竊取他人之動產者，為竊盜罪，處五年以下有期
徒刑、拘役或五百元以下罰金。
意圖為自己或第三人不法利益，而竊佔他人之不動產者，依前項之規定處斷。
前二項之未遂犯罰之。
刑法第三百三十九條
意圖為自己或第三人不法之所有，以詐術使人將本人或第三人之物交付者，處五年以
下有期徒刑、拘役或科或併科一千元以下罰金。
以前項方法得財產上不法之利益或使第三人得之者亦同。
前二項之未遂犯罰之。


司法院資訊處製作；財團法人民間司法改革基金會備份。
